【裁判字號】    99,交抗,1084
【裁判日期】    990510
【裁判案由】    違反道路交通管理處罰條例
【裁判全文】
臺灣高等法院交通事件裁定            99年度交抗字第1084號
抗  告  人
即受處分人  甲○○
上列抗告人因違反道路交通管理處罰條例案件，不服臺灣士林地
方法院，中華民國99年3月25日所為裁定（99年度交聲字第246號
），提起抗告，本院裁定如下：
    主  文
抗告駁回。
    理  由
一、抗告意旨略以：舉發現場前方限速60公里，同路段對向之速
    限亦為60公里，唯獨舉發路段限速降為50公里，同一路段之
    速限不同，易生混淆；且現場雖依法標示限速標誌及「前有
    測速照相」，然此標示是說明學校路段的固定測速相機，並
    非是瑞芳分局所說之移動式測速照相，爰依法提起抗告，請
    求撤銷原裁定云云。
二、按汽車駕駛人，行車速度，超過規定之最高時速，或低於規
    定之最低時速，除有第43條第1項第2款情形外，處新臺幣12
    00元以上2400元以下罰鍰，並記違規點數1點；對於行車速
    度超過規定之最高速限之違規行為，採用固定或非固定式科
    學儀器取得證據資料證明者，於一般道路須至少於100公尺
    前，明顯標示之，道路交通管理處罰條例第40條、第63條第
    1項第1款、第7條之2第3項、第2項但書分別定有明文。
三、經查，抗告人即受處分人甲○○於98年12月24日上午11時17
    分許，駕駛車牌號碼3B-2500號自用小客車，行經臺二線80.
    2公里（往基隆方向）路段時，因行車時速達66公里，超過
    該處規定速限50公里，為臺北縣政府警察局瑞芳分局（下稱
    瑞芳分局）員警掣開北縣警交大字第CW0000000號舉發違反
    道路交通管理事件通知單舉發。抗告人不服向原處分機關提
    出申訴，經原處分機關函請舉發機關調查結果，仍認抗告人
    有前開違規行為，原處分機關乃依道路交通管理處罰條例第
    40條、第63條第1項第1款之規定，裁處受處分人罰鍰1600元
    ，並記違規點數1點等情，此有臺北縣政府警察局瑞芳分局
    99年1月14日北縣警交大字第CW0000000號舉發違反道路交通
    管理事件通知單及臺北市交通事件裁決所北市裁罰字第裁22
    -CW0000000號違反道路交通管理事件裁決書等在卷可參，且
    抗告人亦坦承確有於上開時地駕車時速達66公里，並有卷附
    採證照片1張可佐；而該次採證所使用之雷達測速儀業經經
    濟部標準檢驗局檢定合格，舉發當時仍在有效期限內之事實
    ，亦有瑞芳分局99年3月19日北縣警瑞交字第0990005773號
    函檢附之雷達測速儀檢定合格證書1紙（編號MO0000000）在
    卷可稽，則受處分人於舉發當時之行車時速達66公里，應堪
    認定無誤。又舉發現場（臺二線80.2公里，往基隆方向）為
    限速50公里之路段，並於前方（臺二線81.1公里往基隆方向
    ）設置速限標誌（限速50公里），並明顯標示「前有測速照
    相」，此有上開瑞芳分局函文檢附之現場照片1張可參，則
    該路段顯已依規定，對於行車速度超過規定之最高速限之違
    規行為，採用固定或非固定式科學儀器取得證據資料證明，
    於一般道路須至少於100公尺前，明顯標示之，受處分人辯
    稱此標示是說明學校路段的固定測速相機，並非是瑞芳分局
    所說之移動式測速照相云云，顯有誤解。至舉發現場南北向
    之限速不同，係道路主管機關依權責認定為易肇事危險路段
    ，並考量用路人行車安全所定，亦經上開函文說明在卷，復
    於前方明顯標示限速，用以提醒駕駛人，於法並無不合。原
    處分機關因而依道路交通管理處罰條例第40條規定，裁處罰
    鍰1600元，並依同條例第63條第1項第1款規定記違規點數1
    點，並無不當，原審因而認抗告人之聲明異議為無理由，而
    予以駁回，經核亦無不合。抗告人之抗告意旨猶執陳詞指摘
    原裁定不當為無理由，應予駁回。
據上論斷，應依道路交通案件處理辦法第26條，刑事訴訟法第41
2條，裁定如主文。
中    華    民    國    99    年    5     月    10    日
                 刑事第八法庭  審判長法  官  張傳栗
                                     法  官  陳春秋
                                     法  官  蔡光治
以上正本證明與原本無異。
不得再抗告。
                                     書記官  阮桂芳
中    華    民    國    99    年    5     月    12    日

司法院資訊處製作；財團法人民間司法改革基金會備份。
